臺灣高雄地方法院刑事判決　　　　　　　　　　　　九十三年度訴字第二九０九號
　　公　訴　人　臺灣高雄地方法院檢察署檢察官
　　被　　　告　甲○○　男　五.
右列被告違反毒品危害防制條例案件，經檢察官提起公訴（九十三年度毒偵緝字第五
一二號），本院合議庭裁定由受命法官獨任進行簡式審判程序，判決如左：
    主  文
甲○○連續施用第一級毒品，累犯，處有期徒刑拾月，扣案之注射針筒柒支、殘餘粉
末膠袋壹個，均沒收銷毀之；又連續施用第二級毒品，累犯，處有期徒刑肆月。應執
行有期徒刑壹年，扣案之注射針筒柒支、殘餘粉末膠袋壹個，均沒收銷毀之
    事  實
一、甲○○前因施用毒品案件，由本院以八十八年度毒聲字第四五三號裁定送觀察、
    勒戒，認無繼續施用毒品傾向，經臺灣高雄地方法院檢察署（下稱高雄地檢署）
    檢察官於民國八十八年二月八日以八十八年度偵字第二九七四號不起訴處分確定
    。嗣其再度施用毒品，經本院以八十九年度毒聲字第五七四九號裁定令入戒治處
    所施以強制戒治一年，且由高雄地檢署檢察官以八十九年度毒偵字第四二三七號
    提起公訴，經本院以八十九年訴字第一七七六判處有期徒七月確定。嗣於九十年
    九月一日強制戒治期滿，並於九十一年二月十一日執行徒刑完畢。詎其仍不知悔
    改，竟基於施用第一級毒品海洛因之概括犯意，連續於九十三年六月中旬起至九
    十三年七月二十五日止，連續在高雄縣燕巢鄉○○路芭樂園內施用第一級毒品海
    洛因多次。又另基於施用第二級毒品甲基安非他命之概括犯意，先於九十三年七
    月二十五日十八時許回溯二十四小時之某時許，在不詳處所施用第二級毒品甲基
    安非他命一次。嗣於九十三年七月二十五日十六時三十分許，經警在高雄縣燕巢
    鄉○○村市○路四五號前查獲，並扣得已使用之注射針筒七支、殘餘粉末膠袋一
    個，且採尿送驗呈第一級毒品海洛因代謝後嗎啡及第二級毒品甲基安非他命之陽
    性反應。詎料經警查獲後，被告仍承前施用第一級毒品之概括犯意，於九十三年
    八月三十一日至同年九月四日二十三時回溯二十四小時之某時許，連續在上開芭
    樂園內施用第一級毒品海洛因多次；另承前施用第二級毒品之概括犯意，於同年
    九月四日二十三時許回溯二十四小時之某時許，在不詳處所施用第二級毒品甲基
    安非他命一次，旋經警於九十三年九月四日二十三時許，採尿送驗呈第一級毒品
    海洛因代謝後嗎啡及第二級毒品甲基安非他命之陽性反應，方知上情。
二、案經高雄縣政府警察局岡山分局報請臺灣高雄地方法院檢察署檢察官偵查起訴。
    理  由
壹、程序部分：本件被告甲○○所犯為死刑、無期徒刑或最輕本刑為三年以上有期徒
    刑以外之罪，其於準備程序中就被訴事實為有罪之陳述，經法官告知簡式審判程
    序之旨，並聽取公訴人及被告之意見後，依刑事訴訟法第二百七十三條之一第一
    項規定，裁定由受命法官獨任進行簡式審判程序，合先敘明。
貳、實體部分：
一、右揭事實，已據被告於本院審理中坦承不諱，且其於九十三年七月二十五日、九
    十三年九月四日所採驗之尿液，經送往及高雄縣政府衛生局以免役學分析法及Ｔ
    ＯＸＩ─ＬＡＢ方法檢驗，結果均呈第一級毒品海洛因代謝後嗎啡及第二級毒品
    甲基安非他命之陽性反應，此分別有該局九十三年八月九日九三煙檢字第一六四
    五、九十三年九月七日九三煙檢字第二○○九號煙毒尿液檢驗成績書各一份附卷
    可稽。另扣案之已施用注射針筒七支及殘餘粉末膠袋一個，經送請高雄醫學大學
    附設中和紀念醫院檢驗，結果均呈第一級毒品海洛因之陽性反應，此有上開醫院
    0000－000號之檢驗報告存卷可參（參本院九十三年度訴字二九○九號卷
    第十七頁、第十八頁），足認被告上開自白確與事實相符，洵堪採為論罪科刑之
    依據。又被告前因施用毒品案件，由本院以八十八年度毒聲字第四五三號裁定送
    觀察、勒戒，認無繼續施用毒品傾向，經高雄地檢署檢察官於八十八年二月八日
    以八十八年度偵字第二九七四號不起訴處分確定。嗣其再度施用毒品，經本院以
    八十九年度毒聲字第五七四九號裁定令入戒治處所施以強制戒治一年，嗣於九十
    年九月一日強制戒治期滿。詎被告竟於經強制戒治執行完畢釋放後五年內，竟再
    施用第一、二級毒品等情，有臺灣高等法院被告全國前案紀錄表、被告刑案資料
    查註紀錄表、高雄地檢署八十九年度毒偵字第四二三七號起訴書各一份在卷可稽
    ，事證明確，被告施用犯行堪以認定，應予論罪科刑。又移送併辦部分（即高雄
    地檢署九十三年度毒偵字第六三四四號）雖未經起訴，惟與起訴部分具有連續犯
    之裁判上一罪關係，為起訴效力所及，本院自應併予審究，附此敘明。
二、按海洛因及甲基安非他命分別係毒品危害防制條例第二條第二項第一、二款所稱
    之第一、二級毒品，是被告施用海洛因及甲基安非他命之行為，係犯該條例第十
    條第一、二項之施用第一、二級毒品罪。被告持有第一、二級毒品，嗣進而施用
    之，持有之低度行為應為施用之高度行為所吸收，不另論罪。又被告多次施用第
    一、二級毒品犯行，時間緊接、手法相同，顯係觸犯構成要件相同之罪，為連續
    犯，應依刑法第五十六條之規定，論以一罪，並加重刑。又被告曾因施用毒品案
    件，經本院以八十九年度訴字第一七七六號刑事判決判處有期徒刑七月並確定在
    案，其並入監服刑，而於九十一年二月十一日縮短刑期執行完畢出獄等情，有刑
    案資料查註紀錄表及臺灣高等法院被告全國前案紀錄表各一份附卷可稽。詎其於
    前開有期徒刑執行完畢後五年內，復犯本案有期徒刑以上之罪，為累犯，應依刑
    法第四十七條之規定，加重其刑，並均遞加重之。爰審酌被告前已因施用毒品案
    件經觀察、勒戒及強制戒治，並因此經判處有期徒刑七月確定，本應徹底戒除毒
    癮，不料其竟仍繼續施用毒品，已如上述，顯見其並無戒除毒害之決心，本不宜
    寬貸，惟念其施用毒品乃自戕一己之身體健康，並具有病患性人格之特質，行為
    本身對社會所造成之危害並非直接、巨大，且犯後終知能坦承犯行等一切情狀，
    考量所犯施用毒品犯行乃自戕之行為，尚無害及他人，犯後坦承犯行，態度良好
    等一切情狀，量處如主文所示之刑，以資懲儆。
三、未按查獲之第一、二級毒品及專供製造或施用第一、二級毒品之器具，不問屬於
    犯人與否，均沒收銷燬之，毒品危害防制條例第十八條第一項前段定有明文。查
    扣案之注射針筒七支、殘餘粉末膠袋一個經鑑定結果，確呈第一級毒品海洛因陽
    性反應，已如前述，顯見此等物品與第一級毒品海洛因無法析離，自應視同第一
    級毒品海洛因，爰依上開規定宣告沒收銷燬之。
據上論斷，應依刑事訴訟法第二百七十三條之一第一項、第二百八十四條之一、第二
百九十九條第一項前段，毒品危害防制條例第十條第一項、第二項、第十八條第一項
前段，刑法第十一條、第五十六條、第四十七條，判決如主文。
本案經檢察官乙○○到庭執行職務
中　　　華　　　民　　　國　　九十三　　年　　 十二　 　月　 　三十　 　日
                                  臺灣高雄地方法院刑事第二庭
                                      法　官  李育信
右正本證明與原本無異。
如不服本判決，應於送達後十日內，向本院提出上訴狀。
                                      法院書記官  洪生輝
中　　　華　　　民　　　國　　九十三　　年　　 十二　 　月　 　三十　 　日
附錄本案論罪科刑法條：
毒品危害防制條例第十條
  施用第一級毒品者，處六月以上五年以下有期徒刑。
  施用第二級毒品者，處三年以下有期徒刑。
